test/src/gt-norm-yamls/N-n_21_poika_gt-norm.yaml
Config:
  hfst:
    Gen: ../../../src/generator-gt-norm.hfst
    Morph: ../../../src/analyser-gt-norm.hfst
  xerox:
    Gen: ../../../src/generator-gt-norm.xfst
    Morph: ../../../src/analyser-gt-norm.xfst
    App: lookup

Tests:

# todo:
# Proofread the gold standard (below)
# Then: run analyser, then correct.


  Noun - poika - ok : # Noun 'boy' - ok
     poika+N+Sg+Nom: poika
     poika+N+Sg+Gen: pojan
     poika+N+Sg+Par: poikkaa # poikaa var ja jok varieteeteissä? 
     poika+N+Sg+Tra: pojaksi
     poika+N+Sg+Abe: pojatta
     poika+N+Sg+Ine: pojassa
     poika+N+Sg+Ela: pojasta
     poika+N+Sg+Ill: poikhaan
     poika+N+Sg+Ade: pojala
     poika+N+Sg+Abl: pojalta
     poika+N+Sg+All: pojale
     poika+N+Sg+Ess: poikana
     poika+N+Pl+Nom: pojat
     poika+N+Pl+Gen: poikkiin # poikkiin por ja rai varieteeteissä. pojitten var ja jok varieteetissä.
     poika+N+Pl+Par: poikkii # poikkii por ja rai varieteeteissä. poikia var ja jok varieteeteissä.
     poika+N+Pl+Tra: pojiksi
     poika+N+Pl+Abe: pojitta
     poika+N+Pl+Ine: pojissa
     poika+N+Pl+Ela: pojista
     poika+N+Pl+Ill: poikhiin
     poika+N+Pl+Ade: pojila
     poika+N+Pl+Abl: pojilta
     poika+N+Pl+All: pojile
     poika+N+Pl+Ess: poikina
     poika+N+Pl+Com: poikine
